Config:
  hfst:
    Gen: ../../../src/generator-gt-norm.hfstol
    Morph: ../../../src/analyser-gt-norm.hfstol
  xerox:
    Gen: ../../../src/generator-gt-norm.xfst
    Morph: ../../../src/analyser-gt-norm.xfst
    App: lookup

Tests:

# todo:
# Proofread the gold standard (below)
# Then: run analyser, then correct. 

  Pronouns - all kinds of: # Pronouns - full paradigms
     # according to Filosoft's analyses

     #
     niisugune+Pron+Sg+Nom: niisugune
     niisugune+Pron+Sg+Gen: niisuguse
     niisugune+Pron+Sg+Par: niisugust
     niisugune+Pron+Sg+Ill: niisugusesse
     niisugune+Pron+Sg+Ine: niisuguses
     niisugune+Pron+Sg+Ela: niisugusest
     niisugune+Pron+Sg+All: niisugusele
     niisugune+Pron+Sg+Ade: niisugusel
     niisugune+Pron+Sg+Abl: niisuguselt
     niisugune+Pron+Sg+Tra: niisuguseks
     niisugune+Pron+Sg+Trm: niisuguseni
     niisugune+Pron+Sg+Ess: niisugusena
     niisugune+Pron+Sg+Abe: niisuguseta
     niisugune+Pron+Sg+Com: niisugusega
     niisugune+Pron+Pl+Nom: niisugused
     niisugune+Pron+Pl+Gen: niisuguste
     niisugune+Pron+Pl+Par: niisuguseid
     niisugune+Pron+Pl+Ill: [niisugustesse, niisuguseisse]
     niisugune+Pron+Pl+Ine: [niisugustes, niisuguseis]
     niisugune+Pron+Pl+Ela: [niisugustest, niisuguseist]
     niisugune+Pron+Pl+All: [niisugustele, niisuguseile]
     niisugune+Pron+Pl+Ade: [niisugustel, niisuguseil]
     niisugune+Pron+Pl+Abl: [niisugustelt, niisuguseilt]
     niisugune+Pron+Pl+Tra: [niisugusteks, niisuguseiks]
     niisugune+Pron+Pl+Trm: niisugusteni
     niisugune+Pron+Pl+Ess: niisugustena
     niisugune+Pron+Pl+Abe: niisugusteta
     niisugune+Pron+Pl+Com: niisugustega
     #
     teistsugune+Pron+Sg+Nom: teistsugune
     teistsugune+Pron+Sg+Gen: teistsuguse
     teistsugune+Pron+Sg+Par: teistsugust
     teistsugune+Pron+Sg+Ill: teistsugusesse
     teistsugune+Pron+Sg+Ine: teistsuguses
     teistsugune+Pron+Sg+Ela: teistsugusest
     teistsugune+Pron+Sg+All: teistsugusele
     teistsugune+Pron+Sg+Ade: teistsugusel
     teistsugune+Pron+Sg+Abl: teistsuguselt
     teistsugune+Pron+Sg+Tra: teistsuguseks
     teistsugune+Pron+Sg+Trm: teistsuguseni
     teistsugune+Pron+Sg+Ess: teistsugusena
     teistsugune+Pron+Sg+Abe: teistsuguseta
     teistsugune+Pron+Sg+Com: teistsugusega
     teistsugune+Pron+Pl+Nom: teistsugused
     teistsugune+Pron+Pl+Gen: teistsuguste
     teistsugune+Pron+Pl+Par: teistsuguseid
     teistsugune+Pron+Pl+Ill: [teistsugustesse, teistsuguseisse]
     teistsugune+Pron+Pl+Ine: [teistsugustes, teistsuguseis]
     teistsugune+Pron+Pl+Ela: [teistsugustest, teistsuguseist]
     teistsugune+Pron+Pl+All: [teistsugustele, teistsuguseile]
     teistsugune+Pron+Pl+Ade: [teistsugustel, teistsuguseil]
     teistsugune+Pron+Pl+Abl: [teistsugustelt, teistsuguseilt]
     teistsugune+Pron+Pl+Tra: [teistsugusteks, teistsuguseiks]
     teistsugune+Pron+Pl+Trm: teistsugusteni
     teistsugune+Pron+Pl+Ess: teistsugustena
     teistsugune+Pron+Pl+Abe: teistsugusteta
     teistsugune+Pron+Pl+Com: teistsugustega
     #
     mingisugune+Pron+Sg+Nom: mingisugune
     mingisugune+Pron+Sg+Gen: mingisuguse
     mingisugune+Pron+Sg+Par: mingisugust
     mingisugune+Pron+Sg+Ill: mingisugusesse
     mingisugune+Pron+Sg+Ine: mingisuguses
     mingisugune+Pron+Sg+Ela: mingisugusest
     mingisugune+Pron+Sg+All: mingisugusele
     mingisugune+Pron+Sg+Ade: mingisugusel
     mingisugune+Pron+Sg+Abl: mingisuguselt
     mingisugune+Pron+Sg+Tra: mingisuguseks
     mingisugune+Pron+Sg+Trm: mingisuguseni
     mingisugune+Pron+Sg+Ess: mingisugusena
     mingisugune+Pron+Sg+Abe: mingisuguseta
     mingisugune+Pron+Sg+Com: mingisugusega
     mingisugune+Pron+Pl+Nom: mingisugused
     mingisugune+Pron+Pl+Gen: mingisuguste
     mingisugune+Pron+Pl+Par: mingisuguseid
     mingisugune+Pron+Pl+Ill: [mingisugustesse, mingisuguseisse]
     mingisugune+Pron+Pl+Ine: [mingisugustes, mingisuguseis]
     mingisugune+Pron+Pl+Ela: [mingisugustest, mingisuguseist]
     mingisugune+Pron+Pl+All: [mingisugustele, mingisuguseile]
     mingisugune+Pron+Pl+Ade: [mingisugustel, mingisuguseil]
     mingisugune+Pron+Pl+Abl: [mingisugustelt, mingisuguseilt]
     mingisugune+Pron+Pl+Tra: [mingisugusteks, mingisuguseiks]
     mingisugune+Pron+Pl+Trm: mingisugusteni
     mingisugune+Pron+Pl+Ess: mingisugustena
     mingisugune+Pron+Pl+Abe: mingisugusteta
     mingisugune+Pron+Pl+Com: mingisugustega
     #
     seesamune+Pron+Sg+Nom: seesamune
     seesamune+Pron+Sg+Gen: sellesamuse
     seesamune+Pron+Sg+Par: sedasamust
     seesamune+Pron+Sg+Ill: [sellessesamusesse, sessesamusesse]
     seesamune+Pron+Sg+Ine: [sellessamuses, sessamuses]
     seesamune+Pron+Sg+Ela: [sellestsamusest, sestsamusest]
     seesamune+Pron+Sg+All: sellelesamusele
     seesamune+Pron+Sg+Ade: [sellelsamusel, selsamusel]
     seesamune+Pron+Sg+Abl: [selleltsamuselt, seltsamuselt]
     seesamune+Pron+Sg+Tra: [sekssamuseks, sellekssamuseks]
     seesamune+Pron+Sg+Trm: sellesamuseni
     seesamune+Pron+Sg+Ess: sellesamusena
     seesamune+Pron+Sg+Abe: sellesamuseta
     seesamune+Pron+Sg+Com: sellesamusega
     seesamune+Pron+Pl+Nom: needsamused
     seesamune+Pron+Pl+Gen: nendesamuste
     seesamune+Pron+Pl+Par: neidsamuseid
     seesamune+Pron+Pl+Ill: [nendessesamustesse, neissesamuseisse]
     seesamune+Pron+Pl+Ine: [nendessamustes, neissamuseis]
     seesamune+Pron+Pl+Ela: [nendestsamustest, neistsamuseist]
     seesamune+Pron+Pl+All: nendelesamustele
     seesamune+Pron+Pl+Ade: [nendelsamustel, neilsamuseil]
     seesamune+Pron+Pl+Abl: [nendeltsamustelt, neiltsamuseilt]
     seesamune+Pron+Pl+Tra: [nendekssamusteks, neikssamuseiks]
     seesamune+Pron+Pl+Trm: nendesamusteni
     seesamune+Pron+Pl+Ess: nendesamustena
     seesamune+Pron+Pl+Abe: nendesamusteta
     seesamune+Pron+Pl+Com: nendesamustega
     #
     seesamane+Pron+Sg+Nom: seesamane
     seesamane+Pron+Sg+Gen: sellesamase
     seesamane+Pron+Sg+Par: sedasamast
     seesamane+Pron+Sg+Ill: [sellessesamasesse, sessesamasesse]
     seesamane+Pron+Sg+Ine: [sellessamases, sessamases]
     seesamane+Pron+Sg+Ela: [sellestsamasest, sestsamasest]
     seesamane+Pron+Sg+All: sellelesamasele
     seesamane+Pron+Sg+Ade: [sellelsamasel, selsamasel]
     seesamane+Pron+Sg+Abl: [selleltsamaselt, seltsamaselt]
     seesamane+Pron+Sg+Tra: [sekssamaseks, sellekssamaseks]
     seesamane+Pron+Sg+Trm: sellesamaseni
     seesamane+Pron+Sg+Ess: sellesamasena
     seesamane+Pron+Sg+Abe: sellesamaseta
     seesamane+Pron+Sg+Com: sellesamasega
     seesamane+Pron+Pl+Nom: needsamased
     seesamane+Pron+Pl+Gen: nendesamaste
     seesamane+Pron+Pl+Par: neidsamaseid
     seesamane+Pron+Pl+Ill: [nendessesamastesse, neissesamaseisse]
     seesamane+Pron+Pl+Ine: [nendessamastes, neissamaseis]
     seesamane+Pron+Pl+Ela: [nendestsamastest, neistsamaseist]
     seesamane+Pron+Pl+All: nendelesamastele
     seesamane+Pron+Pl+Ade: [nendelsamastel, neilsamaseil]
     seesamane+Pron+Pl+Abl: [nendeltsamastelt, neiltsamaseilt]
     seesamane+Pron+Pl+Tra: [nendekssamasteks, neikssamaseiks]
     seesamane+Pron+Pl+Trm: nendesamasteni
     seesamane+Pron+Pl+Ess: nendesamastena
     seesamane+Pron+Pl+Abe: nendesamasteta
     seesamane+Pron+Pl+Com: nendesamastega
     #
     seesinane+Pron+Sg+Nom: seesinane
     seesinane+Pron+Sg+Gen: [sellesinase, sellesinatse]
     seesinane+Pron+Sg+Par: sedasinast
     seesinane+Pron+Sg+Ill: [sellessesinasesse, sellessesinatsesse, sessesinasesse, sessesinatsesse]
     seesinane+Pron+Sg+Ine: [sellessinases, sellessinatses, sessinases, sessinatses]
     seesinane+Pron+Sg+Ela: [sellestsinasest, sellestsinatsest, sestsinasest, sestsinatsest]
     seesinane+Pron+Sg+All: [sellelesinasele, sellelesinatsele]
     seesinane+Pron+Sg+Ade: [sellelsinasel, sellelsinatsel, selsinasel, selsinatsel]
     seesinane+Pron+Sg+Abl: [selleltsinaselt, selleltsinatselt, seltsinaselt, seltsinatselt]
     seesinane+Pron+Sg+Tra: [sekssinaseks, sekssinatseks, sellekssinaseks, sellekssinatseks]
     seesinane+Pron+Sg+Trm: [sellesinaseni, sellesinatseni]
     seesinane+Pron+Sg+Ess: [sellesinasena, sellesinatsena]
     seesinane+Pron+Sg+Abe: [sellesinaseta, sellesinatseta]
     seesinane+Pron+Sg+Com: [sellesinasega, sellesinatsega]
     seesinane+Pron+Pl+Nom: [needsinased, needsinatsed]
     seesinane+Pron+Pl+Gen: nendesinaste
     seesinane+Pron+Pl+Par: [neidsinaseid, neidsinatseid]
     seesinane+Pron+Pl+Ill: [nendessesinastesse, neissesinaseisse]
     seesinane+Pron+Pl+Ine: [nendessinastes, neissinaseis]
     seesinane+Pron+Pl+Ela: [nendestsinastest, neistsinaseist]
     seesinane+Pron+Pl+All: nendelesinastele
     seesinane+Pron+Pl+Ade: [nendelsinastel, neilsinaseil]
     seesinane+Pron+Pl+Abl: [nendeltsinastelt, neiltsinaseilt]
     seesinane+Pron+Pl+Tra: [nendekssinasteks, neikssinaseiks]
     seesinane+Pron+Pl+Trm: nendesinasteni
     seesinane+Pron+Pl+Ess: nendesinastena
     seesinane+Pron+Pl+Abe: nendesinasteta
     seesinane+Pron+Pl+Com: nendesinastega
     #
     sinusugune+Pron+Sg+Nom: sinusugune
     sinusugune+Pron+Sg+Gen: sinusuguse
     sinusugune+Pron+Sg+Par: sinusugust
     sinusugune+Pron+Sg+Ill: sinusugusesse
     sinusugune+Pron+Sg+Ine: sinusuguses
     sinusugune+Pron+Sg+Ela: sinusugusest
     sinusugune+Pron+Sg+All: sinusugusele
     sinusugune+Pron+Sg+Ade: sinusugusel
     sinusugune+Pron+Sg+Abl: sinusuguselt
     sinusugune+Pron+Sg+Tra: sinusuguseks
     sinusugune+Pron+Sg+Trm: sinusuguseni
     sinusugune+Pron+Sg+Ess: sinusugusena
     sinusugune+Pron+Sg+Abe: sinusuguseta
     sinusugune+Pron+Sg+Com: sinusugusega
     sinusugune+Pron+Pl+Nom: sinusugused
     sinusugune+Pron+Pl+Gen: sinusuguste
     sinusugune+Pron+Pl+Par: sinusuguseid
     sinusugune+Pron+Pl+Ill: [sinusugustesse, sinusuguseisse]
     sinusugune+Pron+Pl+Ine: [sinusugustes, sinusuguseis]
     sinusugune+Pron+Pl+Ela: [sinusugustest, sinusuguseist]
     sinusugune+Pron+Pl+All: [sinusugustele, sinusuguseile]
     sinusugune+Pron+Pl+Ade: [sinusugustel, sinusuguseil]
     sinusugune+Pron+Pl+Abl: [sinusugustelt, sinusuguseilt]
     sinusugune+Pron+Pl+Tra: [sinusugusteks, sinusuguseiks]
     sinusugune+Pron+Pl+Trm: sinusugusteni
     sinusugune+Pron+Pl+Ess: sinusugustena
     sinusugune+Pron+Pl+Abe: sinusugusteta
     sinusugune+Pron+Pl+Com: sinusugustega
     #
     sinutaoline+Pron+Sg+Nom: sinutaoline
     sinutaoline+Pron+Sg+Gen: sinutaolise
     sinutaoline+Pron+Sg+Par: sinutaolist
     sinutaoline+Pron+Sg+Ill: [sinutaolisesse, sinutaolisse]
     sinutaoline+Pron+Sg+Ine: sinutaolises
     sinutaoline+Pron+Sg+Ela: sinutaolisest
     sinutaoline+Pron+Sg+All: sinutaolisele
     sinutaoline+Pron+Sg+Ade: sinutaolisel
     sinutaoline+Pron+Sg+Abl: sinutaoliselt
     sinutaoline+Pron+Sg+Tra: sinutaoliseks
     sinutaoline+Pron+Sg+Trm: sinutaoliseni
     sinutaoline+Pron+Sg+Ess: sinutaolisena
     sinutaoline+Pron+Sg+Abe: sinutaoliseta
     sinutaoline+Pron+Sg+Com: sinutaolisega
     sinutaoline+Pron+Pl+Nom: sinutaolised
     sinutaoline+Pron+Pl+Gen: sinutaoliste
     sinutaoline+Pron+Pl+Par: [sinutaoliseid, sinutaolisi]
     sinutaoline+Pron+Pl+Ill: [sinutaolistesse, sinutaolisisse]
     sinutaoline+Pron+Pl+Ine: [sinutaolistes, sinutaolisis]
     sinutaoline+Pron+Pl+Ela: [sinutaolistest, sinutaolisist]
     sinutaoline+Pron+Pl+All: [sinutaolistele, sinutaolisile]
     sinutaoline+Pron+Pl+Ade: [sinutaolistel, sinutaolisil]
     sinutaoline+Pron+Pl+Abl: [sinutaolistelt, sinutaolisilt]
     sinutaoline+Pron+Pl+Tra: [sinutaolisteks, sinutaolisiks]
     sinutaoline+Pron+Pl+Trm: sinutaolisteni
     sinutaoline+Pron+Pl+Ess: sinutaolistena
     sinutaoline+Pron+Pl+Abe: sinutaolisteta
     sinutaoline+Pron+Pl+Com: sinutaolistega
     #
     temasugune+Pron+Sg+Nom: temasugune
     temasugune+Pron+Sg+Gen: temasuguse
     temasugune+Pron+Sg+Par: temasugust
     temasugune+Pron+Sg+Ill: temasugusesse
     temasugune+Pron+Sg+Ine: temasuguses
     temasugune+Pron+Sg+Ela: temasugusest
     temasugune+Pron+Sg+All: temasugusele
     temasugune+Pron+Sg+Ade: temasugusel
     temasugune+Pron+Sg+Abl: temasuguselt
     temasugune+Pron+Sg+Tra: temasuguseks
     temasugune+Pron+Sg+Trm: temasuguseni
     temasugune+Pron+Sg+Ess: temasugusena
     temasugune+Pron+Sg+Abe: temasuguseta
     temasugune+Pron+Sg+Com: temasugusega
     temasugune+Pron+Pl+Nom: temasugused
     temasugune+Pron+Pl+Gen: temasuguste
     temasugune+Pron+Pl+Par: temasuguseid
     temasugune+Pron+Pl+Ill: [temasugustesse, temasuguseisse]
     temasugune+Pron+Pl+Ine: [temasugustes, temasuguseis]
     temasugune+Pron+Pl+Ela: [temasugustest, temasuguseist]
     temasugune+Pron+Pl+All: [temasugustele, temasuguseile]
     temasugune+Pron+Pl+Ade: [temasugustel, temasuguseil]
     temasugune+Pron+Pl+Abl: [temasugustelt, temasuguseilt]
     temasugune+Pron+Pl+Tra: [temasugusteks, temasuguseiks]
     temasugune+Pron+Pl+Trm: temasugusteni
     temasugune+Pron+Pl+Ess: temasugustena
     temasugune+Pron+Pl+Abe: temasugusteta
     temasugune+Pron+Pl+Com: temasugustega
     #
     temataoline+Pron+Sg+Nom: temataoline
     temataoline+Pron+Sg+Gen: temataolise
     temataoline+Pron+Sg+Par: temataolist
     temataoline+Pron+Sg+Ill: [temataolisse, temataolisesse]
     temataoline+Pron+Sg+Ine: temataolises
     temataoline+Pron+Sg+Ela: temataolisest
     temataoline+Pron+Sg+All: temataolisele
     temataoline+Pron+Sg+Ade: temataolisel
     temataoline+Pron+Sg+Abl: temataoliselt
     temataoline+Pron+Sg+Tra: temataoliseks
     temataoline+Pron+Sg+Trm: temataoliseni
     temataoline+Pron+Sg+Ess: temataolisena
     temataoline+Pron+Sg+Abe: temataoliseta
     temataoline+Pron+Sg+Com: temataolisega
     temataoline+Pron+Pl+Nom: temataolised
     temataoline+Pron+Pl+Gen: temataoliste
     temataoline+Pron+Pl+Par: [temataolisi, temataoliseid]
     temataoline+Pron+Pl+Ill: [temataolistesse, temataolisisse]
     temataoline+Pron+Pl+Ine: [temataolistes, temataolisis]
     temataoline+Pron+Pl+Ela: [temataolistest, temataolisist]
     temataoline+Pron+Pl+All: [temataolistele, temataolisile]
     temataoline+Pron+Pl+Ade: [temataolistel, temataolisil]
     temataoline+Pron+Pl+Abl: [temataolistelt, temataolisilt]
     temataoline+Pron+Pl+Tra: [temataolisteks, temataolisiks]
     temataoline+Pron+Pl+Trm: temataolisteni
     temataoline+Pron+Pl+Ess: temataolistena
     temataoline+Pron+Pl+Abe: temataolisteta
     temataoline+Pron+Pl+Com: temataolistega
     #
     meiesugune+Pron+Sg+Nom: meiesugune
     meiesugune+Pron+Sg+Gen: meiesuguse
     meiesugune+Pron+Sg+Par: meiesugust
     meiesugune+Pron+Sg+Ill: meiesugusesse
     meiesugune+Pron+Sg+Ine: meiesuguses
     meiesugune+Pron+Sg+Ela: meiesugusest
     meiesugune+Pron+Sg+All: meiesugusele
     meiesugune+Pron+Sg+Ade: meiesugusel
     meiesugune+Pron+Sg+Abl: meiesuguselt
     meiesugune+Pron+Sg+Tra: meiesuguseks
     meiesugune+Pron+Sg+Trm: meiesuguseni
     meiesugune+Pron+Sg+Ess: meiesugusena
     meiesugune+Pron+Sg+Abe: meiesuguseta
     meiesugune+Pron+Sg+Com: meiesugusega
     meiesugune+Pron+Pl+Nom: meiesugused
     meiesugune+Pron+Pl+Gen: meiesuguste
     meiesugune+Pron+Pl+Par: meiesuguseid
     meiesugune+Pron+Pl+Ill: [meiesugustesse, meiesuguseisse]
     meiesugune+Pron+Pl+Ine: [meiesugustes, meiesuguseis]
     meiesugune+Pron+Pl+Ela: [meiesugustest, meiesuguseist]
     meiesugune+Pron+Pl+All: [meiesugustele, meiesuguseile]
     meiesugune+Pron+Pl+Ade: [meiesugustel, meiesuguseil]
     meiesugune+Pron+Pl+Abl: [meiesugustelt, meiesuguseilt]
     meiesugune+Pron+Pl+Tra: [meiesugusteks, meiesuguseiks]
     meiesugune+Pron+Pl+Trm: meiesugusteni
     meiesugune+Pron+Pl+Ess: meiesugustena
     meiesugune+Pron+Pl+Abe: meiesugusteta
     meiesugune+Pron+Pl+Com: meiesugustega
     #
     meietaoline+Pron+Sg+Nom: meietaoline
     meietaoline+Pron+Sg+Gen: meietaolise
     meietaoline+Pron+Sg+Par: meietaolist
     meietaoline+Pron+Sg+Ill: [meietaolisesse, meietaolisse]
     meietaoline+Pron+Sg+Ine: meietaolises
     meietaoline+Pron+Sg+Ela: meietaolisest
     meietaoline+Pron+Sg+All: meietaolisele
     meietaoline+Pron+Sg+Ade: meietaolisel
     meietaoline+Pron+Sg+Abl: meietaoliselt
     meietaoline+Pron+Sg+Tra: meietaoliseks
     meietaoline+Pron+Sg+Trm: meietaoliseni
     meietaoline+Pron+Sg+Ess: meietaolisena
     meietaoline+Pron+Sg+Abe: meietaoliseta
     meietaoline+Pron+Sg+Com: meietaolisega
     meietaoline+Pron+Pl+Nom: meietaolised
     meietaoline+Pron+Pl+Gen: meietaoliste
     meietaoline+Pron+Pl+Par: [meietaoliseid, meietaolisi]
     meietaoline+Pron+Pl+Ill: [meietaolistesse, meietaolisisse]
     meietaoline+Pron+Pl+Ine: [meietaolistes, meietaolisis]
     meietaoline+Pron+Pl+Ela: [meietaolistest, meietaolisist]
     meietaoline+Pron+Pl+All: [meietaolistele, meietaolisile]
     meietaoline+Pron+Pl+Ade: [meietaolistel, meietaolisil]
     meietaoline+Pron+Pl+Abl: [meietaolistelt, meietaolisilt]
     meietaoline+Pron+Pl+Tra: [meietaolisteks, meietaolisiks]
     meietaoline+Pron+Pl+Trm: meietaolisteni
     meietaoline+Pron+Pl+Ess: meietaolistena
     meietaoline+Pron+Pl+Abe: meietaolisteta
     meietaoline+Pron+Pl+Com: meietaolistega
     #
     nendesugune+Pron+Sg+Nom: nendesugune
     nendesugune+Pron+Sg+Gen: nendesuguse
     nendesugune+Pron+Sg+Par: nendesugust
     nendesugune+Pron+Sg+Ill: nendesugusesse
     nendesugune+Pron+Sg+Ine: nendesuguses
     nendesugune+Pron+Sg+Ela: nendesugusest
     nendesugune+Pron+Sg+All: nendesugusele
     nendesugune+Pron+Sg+Ade: nendesugusel
     nendesugune+Pron+Sg+Abl: nendesuguselt
     nendesugune+Pron+Sg+Tra: nendesuguseks
     nendesugune+Pron+Sg+Trm: nendesuguseni
     nendesugune+Pron+Sg+Ess: nendesugusena
     nendesugune+Pron+Sg+Abe: nendesuguseta
     nendesugune+Pron+Sg+Com: nendesugusega
     nendesugune+Pron+Pl+Nom: nendesugused
     nendesugune+Pron+Pl+Gen: nendesuguste
     nendesugune+Pron+Pl+Par: nendesuguseid
     nendesugune+Pron+Pl+Ill: [nendesugustesse, nendesuguseisse]
     nendesugune+Pron+Pl+Ine: [nendesugustes, nendesuguseis]
     nendesugune+Pron+Pl+Ela: [nendesugustest, nendesuguseist]
     nendesugune+Pron+Pl+All: [nendesugustele, nendesuguseile]
     nendesugune+Pron+Pl+Ade: [nendesugustel, nendesuguseil]
     nendesugune+Pron+Pl+Abl: [nendesugustelt, nendesuguseilt]
     nendesugune+Pron+Pl+Tra: [nendesugusteks, nendesuguseiks]
     nendesugune+Pron+Pl+Trm: nendesugusteni
     nendesugune+Pron+Pl+Ess: nendesugustena
     nendesugune+Pron+Pl+Abe: nendesugusteta
     nendesugune+Pron+Pl+Com: nendesugustega
     #
     nendetaoline+Pron+Sg+Nom: nendetaoline
     nendetaoline+Pron+Sg+Gen: nendetaolise
     nendetaoline+Pron+Sg+Par: nendetaolist
     nendetaoline+Pron+Sg+Ill: [nendetaolisse, nendetaolisesse]
     nendetaoline+Pron+Sg+Ine: nendetaolises
     nendetaoline+Pron+Sg+Ela: nendetaolisest
     nendetaoline+Pron+Sg+All: nendetaolisele
     nendetaoline+Pron+Sg+Ade: nendetaolisel
     nendetaoline+Pron+Sg+Abl: nendetaoliselt
     nendetaoline+Pron+Sg+Tra: nendetaoliseks
     nendetaoline+Pron+Sg+Trm: nendetaoliseni
     nendetaoline+Pron+Sg+Ess: nendetaolisena
     nendetaoline+Pron+Sg+Abe: nendetaoliseta
     nendetaoline+Pron+Sg+Com: nendetaolisega
     nendetaoline+Pron+Pl+Nom: nendetaolised
     nendetaoline+Pron+Pl+Gen: nendetaoliste
     nendetaoline+Pron+Pl+Par: [nendetaolisi, nendetaoliseid]
     nendetaoline+Pron+Pl+Ill: [nendetaolistesse, nendetaolisisse]
     nendetaoline+Pron+Pl+Ine: [nendetaolistes, nendetaolisis]
     nendetaoline+Pron+Pl+Ela: [nendetaolistest, nendetaolisist]
     nendetaoline+Pron+Pl+All: [nendetaolistele, nendetaolisile]
     nendetaoline+Pron+Pl+Ade: [nendetaolistel, nendetaolisil]
     nendetaoline+Pron+Pl+Abl: [nendetaolistelt, nendetaolisilt]
     nendetaoline+Pron+Pl+Tra: [nendetaolisteks, nendetaolisiks]
     nendetaoline+Pron+Pl+Trm: nendetaolisteni
     nendetaoline+Pron+Pl+Ess: nendetaolistena
     nendetaoline+Pron+Pl+Abe: nendetaolisteta
     nendetaoline+Pron+Pl+Com: nendetaolistega
     #
     seesugune+Pron+Sg+Nom: seesugune
     seesugune+Pron+Sg+Gen: seesuguse
     seesugune+Pron+Sg+Par: seesugust
     seesugune+Pron+Sg+Ill: seesugusesse
     seesugune+Pron+Sg+Ine: seesuguses
     seesugune+Pron+Sg+Ela: seesugusest
     seesugune+Pron+Sg+All: seesugusele
     seesugune+Pron+Sg+Ade: seesugusel
     seesugune+Pron+Sg+Abl: seesuguselt
     seesugune+Pron+Sg+Tra: seesuguseks
     seesugune+Pron+Sg+Trm: seesuguseni
     seesugune+Pron+Sg+Ess: seesugusena
     seesugune+Pron+Sg+Abe: seesuguseta
     seesugune+Pron+Sg+Com: seesugusega
     seesugune+Pron+Pl+Nom: seesugused
     seesugune+Pron+Pl+Gen: seesuguste
     seesugune+Pron+Pl+Par: seesuguseid
     seesugune+Pron+Pl+Ill: [seesugustesse, seesuguseisse]
     seesugune+Pron+Pl+Ine: [seesugustes, seesuguseis]
     seesugune+Pron+Pl+Ela: [seesugustest, seesuguseist]
     seesugune+Pron+Pl+All: [seesugustele, seesuguseile]
     seesugune+Pron+Pl+Ade: [seesugustel, seesuguseil]
     seesugune+Pron+Pl+Abl: [seesugustelt, seesuguseilt]
     seesugune+Pron+Pl+Tra: [seesugusteks, seesuguseiks]
     seesugune+Pron+Pl+Trm: seesugusteni
     seesugune+Pron+Pl+Ess: seesugustena
     seesugune+Pron+Pl+Abe: seesugusteta
     seesugune+Pron+Pl+Com: seesugustega
     #
     selletaoline+Pron+Sg+Nom: selletaoline
     selletaoline+Pron+Sg+Gen: selletaolise
     selletaoline+Pron+Sg+Par: selletaolist
     selletaoline+Pron+Sg+Ill: [selletaolisesse, selletaolisse]
     selletaoline+Pron+Sg+Ine: selletaolises
     selletaoline+Pron+Sg+Ela: selletaolisest
     selletaoline+Pron+Sg+All: selletaolisele
     selletaoline+Pron+Sg+Ade: selletaolisel
     selletaoline+Pron+Sg+Abl: selletaoliselt
     selletaoline+Pron+Sg+Tra: selletaoliseks
     selletaoline+Pron+Sg+Trm: selletaoliseni
     selletaoline+Pron+Sg+Ess: selletaolisena
     selletaoline+Pron+Sg+Abe: selletaoliseta
     selletaoline+Pron+Sg+Com: selletaolisega
     selletaoline+Pron+Pl+Nom: selletaolised
     selletaoline+Pron+Pl+Gen: selletaoliste
     selletaoline+Pron+Pl+Par: [selletaoliseid, selletaolisi]
     selletaoline+Pron+Pl+Ill: [selletaolistesse, selletaolisisse]
     selletaoline+Pron+Pl+Ine: [selletaolistes, selletaolisis]
     selletaoline+Pron+Pl+Ela: [selletaolistest, selletaolisist]
     selletaoline+Pron+Pl+All: [selletaolistele, selletaolisile]
     selletaoline+Pron+Pl+Ade: [selletaolistel, selletaolisil]
     selletaoline+Pron+Pl+Abl: [selletaolistelt, selletaolisilt]
     selletaoline+Pron+Pl+Tra: [selletaolisteks, selletaolisiks]
     selletaoline+Pron+Pl+Trm: selletaolisteni
     selletaoline+Pron+Pl+Ess: selletaolistena
     selletaoline+Pron+Pl+Abe: selletaolisteta
     selletaoline+Pron+Pl+Com: selletaolistega
     #
     isesugune+Pron+Sg+Nom: isesugune
     isesugune+Pron+Sg+Gen: isesuguse
     isesugune+Pron+Sg+Par: isesugust
     isesugune+Pron+Sg+Ill: isesugusesse
     isesugune+Pron+Sg+Ine: isesuguses
     isesugune+Pron+Sg+Ela: isesugusest
     isesugune+Pron+Sg+All: isesugusele
     isesugune+Pron+Sg+Ade: isesugusel
     isesugune+Pron+Sg+Abl: isesuguselt
     isesugune+Pron+Sg+Tra: isesuguseks
     isesugune+Pron+Sg+Trm: isesuguseni
     isesugune+Pron+Sg+Ess: isesugusena
     isesugune+Pron+Sg+Abe: isesuguseta
     isesugune+Pron+Sg+Com: isesugusega
     isesugune+Pron+Pl+Nom: isesugused
     isesugune+Pron+Pl+Gen: isesuguste
     isesugune+Pron+Pl+Par: isesuguseid
     isesugune+Pron+Pl+Ill: [isesugustesse, isesuguseisse]
     isesugune+Pron+Pl+Ine: [isesugustes, isesuguseis]
     isesugune+Pron+Pl+Ela: [isesugustest, isesuguseist]
     isesugune+Pron+Pl+All: [isesugustele, isesuguseile]
     isesugune+Pron+Pl+Ade: [isesugustel, isesuguseil]
     isesugune+Pron+Pl+Abl: [isesugustelt, isesuguseilt]
     isesugune+Pron+Pl+Tra: [isesugusteks, isesuguseiks]
     isesugune+Pron+Pl+Trm: isesugusteni
     isesugune+Pron+Pl+Ess: isesugustena
     isesugune+Pron+Pl+Abe: isesugusteta
     isesugune+Pron+Pl+Com: isesugustega
     #
     missugune+Pron+Sg+Nom: missugune
     missugune+Pron+Sg+Gen: missuguse
     missugune+Pron+Sg+Par: missugust
     missugune+Pron+Sg+Ill: missugusesse
     missugune+Pron+Sg+Ine: missuguses
     missugune+Pron+Sg+Ela: missugusest
     missugune+Pron+Sg+All: missugusele
     missugune+Pron+Sg+Ade: missugusel
     missugune+Pron+Sg+Abl: missuguselt
     missugune+Pron+Sg+Tra: missuguseks
     missugune+Pron+Sg+Trm: missuguseni
     missugune+Pron+Sg+Ess: missugusena
     missugune+Pron+Sg+Abe: missuguseta
     missugune+Pron+Sg+Com: missugusega
     missugune+Pron+Pl+Nom: missugused
     missugune+Pron+Pl+Gen: missuguste
     missugune+Pron+Pl+Par: missuguseid
     missugune+Pron+Pl+Ill: [missugustesse, missuguseisse]
     missugune+Pron+Pl+Ine: [missugustes, missuguseis]
     missugune+Pron+Pl+Ela: [missugustest, missuguseist]
     missugune+Pron+Pl+All: [missugustele, missuguseile]
     missugune+Pron+Pl+Ade: [missugustel, missuguseil]
     missugune+Pron+Pl+Abl: [missugustelt, missuguseilt]
     missugune+Pron+Pl+Tra: [missugusteks, missuguseiks]
     missugune+Pron+Pl+Trm: missugusteni
     missugune+Pron+Pl+Ess: missugustena
     missugune+Pron+Pl+Abe: missugusteta
     missugune+Pron+Pl+Com: missugustega
     #
     milletaoline+Pron+Sg+Nom: milletaoline
     milletaoline+Pron+Sg+Gen: milletaolise
     milletaoline+Pron+Sg+Par: milletaolist
     milletaoline+Pron+Sg+Ill: [milletaolisesse, milletaolisse]
     milletaoline+Pron+Sg+Ine: milletaolises
     milletaoline+Pron+Sg+Ela: milletaolisest
     milletaoline+Pron+Sg+All: milletaolisele
     milletaoline+Pron+Sg+Ade: milletaolisel
     milletaoline+Pron+Sg+Abl: milletaoliselt
     milletaoline+Pron+Sg+Tra: milletaoliseks
     milletaoline+Pron+Sg+Trm: milletaoliseni
     milletaoline+Pron+Sg+Ess: milletaolisena
     milletaoline+Pron+Sg+Abe: milletaoliseta
     milletaoline+Pron+Sg+Com: milletaolisega
     milletaoline+Pron+Pl+Nom: milletaolised
     milletaoline+Pron+Pl+Gen: milletaoliste
     milletaoline+Pron+Pl+Par: [milletaoliseid, milletaolisi]
     milletaoline+Pron+Pl+Ill: [milletaolistesse, milletaolisisse]
     milletaoline+Pron+Pl+Ine: [milletaolistes, milletaolisis]
     milletaoline+Pron+Pl+Ela: [milletaolistest, milletaolisist]
     milletaoline+Pron+Pl+All: [milletaolistele, milletaolisile]
     milletaoline+Pron+Pl+Ade: [milletaolistel, milletaolisil]
     milletaoline+Pron+Pl+Abl: [milletaolistelt, milletaolisilt]
     milletaoline+Pron+Pl+Tra: [milletaolisteks, milletaolisiks]
     milletaoline+Pron+Pl+Trm: milletaolisteni
     milletaoline+Pron+Pl+Ess: milletaolistena
     milletaoline+Pron+Pl+Abe: milletaolisteta
     milletaoline+Pron+Pl+Com: milletaolistega
     #
     igasugune+Pron+Sg+Nom: igasugune
     igasugune+Pron+Sg+Gen: igasuguse
     igasugune+Pron+Sg+Par: igasugust
     igasugune+Pron+Sg+Ill: igasugusesse
     igasugune+Pron+Sg+Ine: igasuguses
     igasugune+Pron+Sg+Ela: igasugusest
     igasugune+Pron+Sg+All: igasugusele
     igasugune+Pron+Sg+Ade: igasugusel
     igasugune+Pron+Sg+Abl: igasuguselt
     igasugune+Pron+Sg+Tra: igasuguseks
     igasugune+Pron+Sg+Trm: igasuguseni
     igasugune+Pron+Sg+Ess: igasugusena
     igasugune+Pron+Sg+Abe: igasuguseta
     igasugune+Pron+Sg+Com: igasugusega
     igasugune+Pron+Pl+Nom: igasugused
     igasugune+Pron+Pl+Gen: igasuguste
     igasugune+Pron+Pl+Par: igasuguseid
     igasugune+Pron+Pl+Ill: [igasugustesse, igasuguseisse]
     igasugune+Pron+Pl+Ine: [igasugustes, igasuguseis]
     igasugune+Pron+Pl+Ela: [igasugustest, igasuguseist]
     igasugune+Pron+Pl+All: [igasugustele, igasuguseile]
     igasugune+Pron+Pl+Ade: [igasugustel, igasuguseil]
     igasugune+Pron+Pl+Abl: [igasugustelt, igasuguseilt]
     igasugune+Pron+Pl+Tra: [igasugusteks, igasuguseiks]
     igasugune+Pron+Pl+Trm: igasugusteni
     igasugune+Pron+Pl+Ess: igasugustena
     igasugune+Pron+Pl+Abe: igasugusteta
     igasugune+Pron+Pl+Com: igasugustega
     #
     miskisugune+Pron+Sg+Nom: miskisugune
     miskisugune+Pron+Sg+Gen: miskisuguse
     miskisugune+Pron+Sg+Par: miskisugust
     miskisugune+Pron+Sg+Ill: miskisugusesse
     miskisugune+Pron+Sg+Ine: miskisuguses
     miskisugune+Pron+Sg+Ela: miskisugusest
     miskisugune+Pron+Sg+All: miskisugusele
     miskisugune+Pron+Sg+Ade: miskisugusel
     miskisugune+Pron+Sg+Abl: miskisuguselt
     miskisugune+Pron+Sg+Tra: miskisuguseks
     miskisugune+Pron+Sg+Trm: miskisuguseni
     miskisugune+Pron+Sg+Ess: miskisugusena
     miskisugune+Pron+Sg+Abe: miskisuguseta
     miskisugune+Pron+Sg+Com: miskisugusega
     miskisugune+Pron+Pl+Nom: miskisugused
     miskisugune+Pron+Pl+Gen: miskisuguste
     miskisugune+Pron+Pl+Par: miskisuguseid
     miskisugune+Pron+Pl+Ill: [miskisugustesse, miskisuguseisse]
     miskisugune+Pron+Pl+Ine: [miskisugustes, miskisuguseis]
     miskisugune+Pron+Pl+Ela: [miskisugustest, miskisuguseist]
     miskisugune+Pron+Pl+All: [miskisugustele, miskisuguseile]
     miskisugune+Pron+Pl+Ade: [miskisugustel, miskisuguseil]
     miskisugune+Pron+Pl+Abl: [miskisugustelt, miskisuguseilt]
     miskisugune+Pron+Pl+Tra: [miskisugusteks, miskisuguseiks]
     miskisugune+Pron+Pl+Trm: miskisugusteni
     miskisugune+Pron+Pl+Ess: miskisugustena
     miskisugune+Pron+Pl+Abe: miskisugusteta
     miskisugune+Pron+Pl+Com: miskisugustega
     #
     mitmesugune+Pron+Sg+Nom: mitmesugune
     mitmesugune+Pron+Sg+Gen: mitmesuguse
     mitmesugune+Pron+Sg+Par: mitmesugust
     mitmesugune+Pron+Sg+Ill: mitmesugusesse
     mitmesugune+Pron+Sg+Ine: mitmesuguses
     mitmesugune+Pron+Sg+Ela: mitmesugusest
     mitmesugune+Pron+Sg+All: mitmesugusele
     mitmesugune+Pron+Sg+Ade: mitmesugusel
     mitmesugune+Pron+Sg+Abl: mitmesuguselt
     mitmesugune+Pron+Sg+Tra: mitmesuguseks
     mitmesugune+Pron+Sg+Trm: mitmesuguseni
     mitmesugune+Pron+Sg+Ess: mitmesugusena
     mitmesugune+Pron+Sg+Abe: mitmesuguseta
     mitmesugune+Pron+Sg+Com: mitmesugusega
     mitmesugune+Pron+Pl+Nom: mitmesugused
     mitmesugune+Pron+Pl+Gen: mitmesuguste
     mitmesugune+Pron+Pl+Par: mitmesuguseid
     mitmesugune+Pron+Pl+Ill: [mitmesugustesse, mitmesuguseisse]
     mitmesugune+Pron+Pl+Ine: [mitmesugustes, mitmesuguseis]
     mitmesugune+Pron+Pl+Ela: [mitmesugustest, mitmesuguseist]
     mitmesugune+Pron+Pl+All: [mitmesugustele, mitmesuguseile]
     mitmesugune+Pron+Pl+Ade: [mitmesugustel, mitmesuguseil]
     mitmesugune+Pron+Pl+Abl: [mitmesugustelt, mitmesuguseilt]
     mitmesugune+Pron+Pl+Tra: [mitmesugusteks, mitmesuguseiks]
     mitmesugune+Pron+Pl+Trm: mitmesugusteni
     mitmesugune+Pron+Pl+Ess: mitmesugustena
     mitmesugune+Pron+Pl+Abe: mitmesugusteta
     mitmesugune+Pron+Pl+Com: mitmesugustega
     #
     mõnesugune+Pron+Sg+Nom: mõnesugune
     mõnesugune+Pron+Sg+Gen: mõnesuguse
     mõnesugune+Pron+Sg+Par: mõnesugust
     mõnesugune+Pron+Sg+Ill: mõnesugusesse
     mõnesugune+Pron+Sg+Ine: mõnesuguses
     mõnesugune+Pron+Sg+Ela: mõnesugusest
     mõnesugune+Pron+Sg+All: mõnesugusele
     mõnesugune+Pron+Sg+Ade: mõnesugusel
     mõnesugune+Pron+Sg+Abl: mõnesuguselt
     mõnesugune+Pron+Sg+Tra: mõnesuguseks
     mõnesugune+Pron+Sg+Trm: mõnesuguseni
     mõnesugune+Pron+Sg+Ess: mõnesugusena
     mõnesugune+Pron+Sg+Abe: mõnesuguseta
     mõnesugune+Pron+Sg+Com: mõnesugusega
     mõnesugune+Pron+Pl+Nom: mõnesugused
     mõnesugune+Pron+Pl+Gen: mõnesuguste
     mõnesugune+Pron+Pl+Par: mõnesuguseid
     mõnesugune+Pron+Pl+Ill: [mõnesugustesse, mõnesuguseisse]
     mõnesugune+Pron+Pl+Ine: [mõnesugustes, mõnesuguseis]
     mõnesugune+Pron+Pl+Ela: [mõnesugustest, mõnesuguseist]
     mõnesugune+Pron+Pl+All: [mõnesugustele, mõnesuguseile]
     mõnesugune+Pron+Pl+Ade: [mõnesugustel, mõnesuguseil]
     mõnesugune+Pron+Pl+Abl: [mõnesugustelt, mõnesuguseilt]
     mõnesugune+Pron+Pl+Tra: [mõnesugusteks, mõnesuguseiks]
     mõnesugune+Pron+Pl+Trm: mõnesugusteni
     mõnesugune+Pron+Pl+Ess: mõnesugustena
     mõnesugune+Pron+Pl+Abe: mõnesugusteta
     mõnesugune+Pron+Pl+Com: mõnesugustega
     #
     naasugune+Pron+Sg+Nom: naasugune
     naasugune+Pron+Sg+Gen: naasuguse
     naasugune+Pron+Sg+Par: naasugust
     naasugune+Pron+Sg+Ill: naasugusesse
     naasugune+Pron+Sg+Ine: naasuguses
     naasugune+Pron+Sg+Ela: naasugusest
     naasugune+Pron+Sg+All: naasugusele
     naasugune+Pron+Sg+Ade: naasugusel
     naasugune+Pron+Sg+Abl: naasuguselt
     naasugune+Pron+Sg+Tra: naasuguseks
     naasugune+Pron+Sg+Trm: naasuguseni
     naasugune+Pron+Sg+Ess: naasugusena
     naasugune+Pron+Sg+Abe: naasuguseta
     naasugune+Pron+Sg+Com: naasugusega
     naasugune+Pron+Pl+Nom: naasugused
     naasugune+Pron+Pl+Gen: naasuguste
     naasugune+Pron+Pl+Par: naasuguseid
     naasugune+Pron+Pl+Ill: [naasugustesse, naasuguseisse]
     naasugune+Pron+Pl+Ine: [naasugustes, naasuguseis]
     naasugune+Pron+Pl+Ela: [naasugustest, naasuguseist]
     naasugune+Pron+Pl+All: [naasugustele, naasuguseile]
     naasugune+Pron+Pl+Ade: [naasugustel, naasuguseil]
     naasugune+Pron+Pl+Abl: [naasugustelt, naasuguseilt]
     naasugune+Pron+Pl+Tra: [naasugusteks, naasuguseiks]
     naasugune+Pron+Pl+Trm: naasugusteni
     naasugune+Pron+Pl+Ess: naasugustena
     naasugune+Pron+Pl+Abe: naasugusteta
     naasugune+Pron+Pl+Com: naasugustega
     #
     omasugune+Pron+Sg+Nom: omasugune
     omasugune+Pron+Sg+Gen: omasuguse
     omasugune+Pron+Sg+Par: omasugust
     omasugune+Pron+Sg+Ill: omasugusesse
     omasugune+Pron+Sg+Ine: omasuguses
     omasugune+Pron+Sg+Ela: omasugusest
     omasugune+Pron+Sg+All: omasugusele
     omasugune+Pron+Sg+Ade: omasugusel
     omasugune+Pron+Sg+Abl: omasuguselt
     omasugune+Pron+Sg+Tra: omasuguseks
     omasugune+Pron+Sg+Trm: omasuguseni
     omasugune+Pron+Sg+Ess: omasugusena
     omasugune+Pron+Sg+Abe: omasuguseta
     omasugune+Pron+Sg+Com: omasugusega
     omasugune+Pron+Pl+Nom: omasugused
     omasugune+Pron+Pl+Gen: omasuguste
     omasugune+Pron+Pl+Par: omasuguseid
     omasugune+Pron+Pl+Ill: [omasugustesse, omasuguseisse]
     omasugune+Pron+Pl+Ine: [omasugustes, omasuguseis]
     omasugune+Pron+Pl+Ela: [omasugustest, omasuguseist]
     omasugune+Pron+Pl+All: [omasugustele, omasuguseile]
     omasugune+Pron+Pl+Ade: [omasugustel, omasuguseil]
     omasugune+Pron+Pl+Abl: [omasugustelt, omasuguseilt]
     omasugune+Pron+Pl+Tra: [omasugusteks, omasuguseiks]
     omasugune+Pron+Pl+Trm: omasugusteni
     omasugune+Pron+Pl+Ess: omasugustena
     omasugune+Pron+Pl+Abe: omasugusteta
     omasugune+Pron+Pl+Com: omasugustega
     #
     omataoline+Pron+Sg+Nom: omataoline
     omataoline+Pron+Sg+Gen: omataolise
     omataoline+Pron+Sg+Par: omataolist
     omataoline+Pron+Sg+Ill: [omataolisesse, omataolisse]
     omataoline+Pron+Sg+Ine: omataolises
     omataoline+Pron+Sg+Ela: omataolisest
     omataoline+Pron+Sg+All: omataolisele
     omataoline+Pron+Sg+Ade: omataolisel
     omataoline+Pron+Sg+Abl: omataoliselt
     omataoline+Pron+Sg+Tra: omataoliseks
     omataoline+Pron+Sg+Trm: omataoliseni
     omataoline+Pron+Sg+Ess: omataolisena
     omataoline+Pron+Sg+Abe: omataoliseta
     omataoline+Pron+Sg+Com: omataolisega
     omataoline+Pron+Pl+Nom: omataolised
     omataoline+Pron+Pl+Gen: omataoliste
     omataoline+Pron+Pl+Par: [omataoliseid, omataolisi]
     omataoline+Pron+Pl+Ill: [omataolistesse, omataolisisse]
     omataoline+Pron+Pl+Ine: [omataolistes, omataolisis]
     omataoline+Pron+Pl+Ela: [omataolistest, omataolisist]
     omataoline+Pron+Pl+All: [omataolistele, omataolisile]
     omataoline+Pron+Pl+Ade: [omataolistel, omataolisil]
     omataoline+Pron+Pl+Abl: [omataolistelt, omataolisilt]
     omataoline+Pron+Pl+Tra: [omataolisteks, omataolisiks]
     omataoline+Pron+Pl+Trm: omataolisteni
     omataoline+Pron+Pl+Ess: omataolistena
     omataoline+Pron+Pl+Abe: omataolisteta
     omataoline+Pron+Pl+Com: omataolistega
     #
     mitmetaoline+Pron+Sg+Nom: mitmetaoline
     mitmetaoline+Pron+Sg+Gen: mitmetaolise
     mitmetaoline+Pron+Sg+Par: mitmetaolist
     mitmetaoline+Pron+Sg+Ill: [mitmetaolisesse, mitmetaolisse]
     mitmetaoline+Pron+Sg+Ine: mitmetaolises
     mitmetaoline+Pron+Sg+Ela: mitmetaolisest
     mitmetaoline+Pron+Sg+All: mitmetaolisele
     mitmetaoline+Pron+Sg+Ade: mitmetaolisel
     mitmetaoline+Pron+Sg+Abl: mitmetaoliselt
     mitmetaoline+Pron+Sg+Tra: mitmetaoliseks
     mitmetaoline+Pron+Sg+Trm: mitmetaoliseni
     mitmetaoline+Pron+Sg+Ess: mitmetaolisena
     mitmetaoline+Pron+Sg+Abe: mitmetaoliseta
     mitmetaoline+Pron+Sg+Com: mitmetaolisega
     mitmetaoline+Pron+Pl+Nom: mitmetaolised
     mitmetaoline+Pron+Pl+Gen: mitmetaoliste
     mitmetaoline+Pron+Pl+Par: [mitmetaoliseid, mitmetaolisi]
     mitmetaoline+Pron+Pl+Ill: [mitmetaolistesse, mitmetaolisisse]
     mitmetaoline+Pron+Pl+Ine: [mitmetaolistes, mitmetaolisis]
     mitmetaoline+Pron+Pl+Ela: [mitmetaolistest, mitmetaolisist]
     mitmetaoline+Pron+Pl+All: [mitmetaolistele, mitmetaolisile]
     mitmetaoline+Pron+Pl+Ade: [mitmetaolistel, mitmetaolisil]
     mitmetaoline+Pron+Pl+Abl: [mitmetaolistelt, mitmetaolisilt]
     mitmetaoline+Pron+Pl+Tra: [mitmetaolisteks, mitmetaolisiks]
     mitmetaoline+Pron+Pl+Trm: mitmetaolisteni
     mitmetaoline+Pron+Pl+Ess: mitmetaolistena
     mitmetaoline+Pron+Pl+Abe: mitmetaolisteta
     mitmetaoline+Pron+Pl+Com: mitmetaolistega
     #
     niipaljuke+Pron+Sg+Nom: niipaljuke
     niipaljuke+Pron+Sg+Gen: niipaljukese
     niipaljuke+Pron+Sg+Par: niipaljukest
     niipaljuke+Pron+Sg+Ill: [niipaljukesesse, niipaljukesse]
     niipaljuke+Pron+Sg+Ine: niipaljukeses
     niipaljuke+Pron+Sg+Ela: niipaljukesest
     niipaljuke+Pron+Sg+All: niipaljukesele
     niipaljuke+Pron+Sg+Ade: niipaljukesel
     niipaljuke+Pron+Sg+Abl: niipaljukeselt
     niipaljuke+Pron+Sg+Tra: niipaljukeseks
     niipaljuke+Pron+Sg+Trm: niipaljukeseni
     niipaljuke+Pron+Sg+Ess: niipaljukesena
     niipaljuke+Pron+Sg+Abe: niipaljukeseta
     niipaljuke+Pron+Sg+Com: niipaljukesega
     niipaljuke+Pron+Pl+Nom: niipaljukesed
     niipaljuke+Pron+Pl+Gen: niipaljukeste
     niipaljuke+Pron+Pl+Par: niipaljukesi
     niipaljuke+Pron+Pl+Ill: [niipaljukestesse, niipaljukesisse]
     niipaljuke+Pron+Pl+Ine: [niipaljukestes, niipaljukesis]
     niipaljuke+Pron+Pl+Ela: [niipaljukestest, niipaljukesist]
     niipaljuke+Pron+Pl+All: [niipaljukestele, niipaljukesile]
     niipaljuke+Pron+Pl+Ade: [niipaljukestel, niipaljukesil]
     niipaljuke+Pron+Pl+Abl: [niipaljukestelt, niipaljukesilt]
     niipaljuke+Pron+Pl+Tra: [niipaljukesteks, niipaljukesiks]
     niipaljuke+Pron+Pl+Trm: niipaljukesteni
     niipaljuke+Pron+Pl+Ess: niipaljukestena
     niipaljuke+Pron+Pl+Abe: niipaljukesteta
     niipaljuke+Pron+Pl+Com: niipaljukestega
     #
     teissugune+Pron+Sg+Nom: teissugune
     teissugune+Pron+Sg+Gen: teissuguse
     teissugune+Pron+Sg+Par: teissugust
     teissugune+Pron+Sg+Ill: teissugusesse
     teissugune+Pron+Sg+Ine: teissuguses
     teissugune+Pron+Sg+Ela: teissugusest
     teissugune+Pron+Sg+All: teissugusele
     teissugune+Pron+Sg+Ade: teissugusel
     teissugune+Pron+Sg+Abl: teissuguselt
     teissugune+Pron+Sg+Tra: teissuguseks
     teissugune+Pron+Sg+Trm: teissuguseni
     teissugune+Pron+Sg+Ess: teissugusena
     teissugune+Pron+Sg+Abe: teissuguseta
     teissugune+Pron+Sg+Com: teissugusega
     teissugune+Pron+Pl+Nom: teissugused
     teissugune+Pron+Pl+Gen: teissuguste
     teissugune+Pron+Pl+Par: teissuguseid
     teissugune+Pron+Pl+Ill: [teissugustesse, teissuguseisse]
     teissugune+Pron+Pl+Ine: [teissugustes, teissuguseis]
     teissugune+Pron+Pl+Ela: [teissugustest, teissuguseist]
     teissugune+Pron+Pl+All: [teissugustele, teissuguseile]
     teissugune+Pron+Pl+Ade: [teissugustel, teissuguseil]
     teissugune+Pron+Pl+Abl: [teissugustelt, teissuguseilt]
     teissugune+Pron+Pl+Tra: [teissugusteks, teissuguseiks]
     teissugune+Pron+Pl+Trm: teissugusteni
     teissugune+Pron+Pl+Ess: teissugustena
     teissugune+Pron+Pl+Abe: teissugusteta
     teissugune+Pron+Pl+Com: teissugustega
     #
     minusugune+Pron+Sg+Nom: minusugune
     minusugune+Pron+Sg+Gen: minusuguse
     minusugune+Pron+Sg+Par: minusugust
     minusugune+Pron+Sg+Ill: minusugusesse
     minusugune+Pron+Sg+Ine: minusuguses
     minusugune+Pron+Sg+Ela: minusugusest
     minusugune+Pron+Sg+All: minusugusele
     minusugune+Pron+Sg+Ade: minusugusel
     minusugune+Pron+Sg+Abl: minusuguselt
     minusugune+Pron+Sg+Tra: minusuguseks
     minusugune+Pron+Sg+Trm: minusuguseni
     minusugune+Pron+Sg+Ess: minusugusena
     minusugune+Pron+Sg+Abe: minusuguseta
     minusugune+Pron+Sg+Com: minusugusega
     minusugune+Pron+Pl+Nom: minusugused
     minusugune+Pron+Pl+Gen: minusuguste
     minusugune+Pron+Pl+Par: minusuguseid
     minusugune+Pron+Pl+Ill: [minusugustesse, minusuguseisse]
     minusugune+Pron+Pl+Ine: [minusugustes, minusuguseis]
     minusugune+Pron+Pl+Ela: [minusugustest, minusuguseist]
     minusugune+Pron+Pl+All: [minusugustele, minusuguseile]
     minusugune+Pron+Pl+Ade: [minusugustel, minusuguseil]
     minusugune+Pron+Pl+Abl: [minusugustelt, minusuguseilt]
     minusugune+Pron+Pl+Tra: [minusugusteks, minusuguseiks]
     minusugune+Pron+Pl+Trm: minusugusteni
     minusugune+Pron+Pl+Ess: minusugustena
     minusugune+Pron+Pl+Abe: minusugusteta
     minusugune+Pron+Pl+Com: minusugustega
     #
     minutaoline+Pron+Sg+Nom: minutaoline
     minutaoline+Pron+Sg+Gen: minutaolise
     minutaoline+Pron+Sg+Par: minutaolist
     minutaoline+Pron+Sg+Ill: [minutaolisesse, minutaolisse]
     minutaoline+Pron+Sg+Ine: minutaolises
     minutaoline+Pron+Sg+Ela: minutaolisest
     minutaoline+Pron+Sg+All: minutaolisele
     minutaoline+Pron+Sg+Ade: minutaolisel
     minutaoline+Pron+Sg+Abl: minutaoliselt
     minutaoline+Pron+Sg+Tra: minutaoliseks
     minutaoline+Pron+Sg+Trm: minutaoliseni
     minutaoline+Pron+Sg+Ess: minutaolisena
     minutaoline+Pron+Sg+Abe: minutaoliseta
     minutaoline+Pron+Sg+Com: minutaolisega
     minutaoline+Pron+Pl+Nom: minutaolised
     minutaoline+Pron+Pl+Gen: minutaoliste
     minutaoline+Pron+Pl+Par: [minutaoliseid, minutaolisi]
     minutaoline+Pron+Pl+Ill: [minutaolistesse, minutaolisisse]
     minutaoline+Pron+Pl+Ine: [minutaolistes, minutaolisis]
     minutaoline+Pron+Pl+Ela: [minutaolistest, minutaolisist]
     minutaoline+Pron+Pl+All: [minutaolistele, minutaolisile]
     minutaoline+Pron+Pl+Ade: [minutaolistel, minutaolisil]
     minutaoline+Pron+Pl+Abl: [minutaolistelt, minutaolisilt]
     minutaoline+Pron+Pl+Tra: [minutaolisteks, minutaolisiks]
     minutaoline+Pron+Pl+Trm: minutaolisteni
     minutaoline+Pron+Pl+Ess: minutaolistena
     minutaoline+Pron+Pl+Abe: minutaolisteta
     minutaoline+Pron+Pl+Com: minutaolistega
     #
     samataoline+Pron+Sg+Nom: samataoline
     samataoline+Pron+Sg+Gen: samataolise
     samataoline+Pron+Sg+Par: samataolist
     samataoline+Pron+Sg+Ill: [samataolisesse, samataolisse]
     samataoline+Pron+Sg+Ine: samataolises
     samataoline+Pron+Sg+Ela: samataolisest
     samataoline+Pron+Sg+All: samataolisele
     samataoline+Pron+Sg+Ade: samataolisel
     samataoline+Pron+Sg+Abl: samataoliselt
     samataoline+Pron+Sg+Tra: samataoliseks
     samataoline+Pron+Sg+Trm: samataoliseni
     samataoline+Pron+Sg+Ess: samataolisena
     samataoline+Pron+Sg+Abe: samataoliseta
     samataoline+Pron+Sg+Com: samataolisega
     samataoline+Pron+Pl+Nom: samataolised
     samataoline+Pron+Pl+Gen: samataoliste
     samataoline+Pron+Pl+Par: [samataoliseid, samataolisi]
     samataoline+Pron+Pl+Ill: [samataolistesse, samataolisisse]
     samataoline+Pron+Pl+Ine: [samataolistes, samataolisis]
     samataoline+Pron+Pl+Ela: [samataolistest, samataolisist]
     samataoline+Pron+Pl+All: [samataolistele, samataolisile]
     samataoline+Pron+Pl+Ade: [samataolistel, samataolisil]
     samataoline+Pron+Pl+Abl: [samataolistelt, samataolisilt]
     samataoline+Pron+Pl+Tra: [samataolisteks, samataolisiks]
     samataoline+Pron+Pl+Trm: samataolisteni
     samataoline+Pron+Pl+Ess: samataolistena
     samataoline+Pron+Pl+Abe: samataolisteta
     samataoline+Pron+Pl+Com: samataolistega
     #
     teiesugune+Pron+Sg+Nom: teiesugune
     teiesugune+Pron+Sg+Gen: teiesuguse
     teiesugune+Pron+Sg+Par: teiesugust
     teiesugune+Pron+Sg+Ill: teiesugusesse
     teiesugune+Pron+Sg+Ine: teiesuguses
     teiesugune+Pron+Sg+Ela: teiesugusest
     teiesugune+Pron+Sg+All: teiesugusele
     teiesugune+Pron+Sg+Ade: teiesugusel
     teiesugune+Pron+Sg+Abl: teiesuguselt
     teiesugune+Pron+Sg+Tra: teiesuguseks
     teiesugune+Pron+Sg+Trm: teiesuguseni
     teiesugune+Pron+Sg+Ess: teiesugusena
     teiesugune+Pron+Sg+Abe: teiesuguseta
     teiesugune+Pron+Sg+Com: teiesugusega
     teiesugune+Pron+Pl+Nom: teiesugused
     teiesugune+Pron+Pl+Gen: teiesuguste
     teiesugune+Pron+Pl+Par: teiesuguseid
     teiesugune+Pron+Pl+Ill: [teiesugustesse, teiesuguseisse]
     teiesugune+Pron+Pl+Ine: [teiesugustes, teiesuguseis]
     teiesugune+Pron+Pl+Ela: [teiesugustest, teiesuguseist]
     teiesugune+Pron+Pl+All: [teiesugustele, teiesuguseile]
     teiesugune+Pron+Pl+Ade: [teiesugustel, teiesuguseil]
     teiesugune+Pron+Pl+Abl: [teiesugustelt, teiesuguseilt]
     teiesugune+Pron+Pl+Tra: [teiesugusteks, teiesuguseiks]
     teiesugune+Pron+Pl+Trm: teiesugusteni
     teiesugune+Pron+Pl+Ess: teiesugustena
     teiesugune+Pron+Pl+Abe: teiesugusteta
     teiesugune+Pron+Pl+Com: teiesugustega
     #
     teietaoline+Pron+Sg+Nom: teietaoline
     teietaoline+Pron+Sg+Gen: teietaolise
     teietaoline+Pron+Sg+Par: teietaolist
     teietaoline+Pron+Sg+Ill: [teietaolisse, teietaolisesse]
     teietaoline+Pron+Sg+Ine: teietaolises
     teietaoline+Pron+Sg+Ela: teietaolisest
     teietaoline+Pron+Sg+All: teietaolisele
     teietaoline+Pron+Sg+Ade: teietaolisel
     teietaoline+Pron+Sg+Abl: teietaoliselt
     teietaoline+Pron+Sg+Tra: teietaoliseks
     teietaoline+Pron+Sg+Trm: teietaoliseni
     teietaoline+Pron+Sg+Ess: teietaolisena
     teietaoline+Pron+Sg+Abe: teietaoliseta
     teietaoline+Pron+Sg+Com: teietaolisega
     teietaoline+Pron+Pl+Nom: teietaolised
     teietaoline+Pron+Pl+Gen: teietaoliste
     teietaoline+Pron+Pl+Par: [teietaolisi, teietaoliseid]
     teietaoline+Pron+Pl+Ill: [teietaolistesse, teietaolisisse]
     teietaoline+Pron+Pl+Ine: [teietaolistes, teietaolisis]
     teietaoline+Pron+Pl+Ela: [teietaolistest, teietaolisist]
     teietaoline+Pron+Pl+All: [teietaolistele, teietaolisile]
     teietaoline+Pron+Pl+Ade: [teietaolistel, teietaolisil]
     teietaoline+Pron+Pl+Abl: [teietaolistelt, teietaolisilt]
     teietaoline+Pron+Pl+Tra: [teietaolisteks, teietaolisiks]
     teietaoline+Pron+Pl+Trm: teietaolisteni
     teietaoline+Pron+Pl+Ess: teietaolistena
     teietaoline+Pron+Pl+Abe: teietaolisteta
     teietaoline+Pron+Pl+Com: teietaolistega
     #
